臺灣苗栗地方法院民事小額判決
111年度苗小字第315號
原      告  玉山商業銀行股份有限公司

法定代理人  黃男州  
訴訟代理人  陳奕蘭  
            陳拓谷  
被      告  戚原嘉即戚仁平

上列當事人間請求清償借款事件，本院於民國111年5月19日言詞
辯論終結，判決如下：
    主  文
原告之訴駁回。
訴訟費用新臺幣1,000元由原告負擔。
    理由要領
按請求權，因15年間不行使而消滅。消滅時效，自請求權可行使
時起算。時效完成後，債務人得拒絕給付，民法第125條前段、
第128條前段、第144條第1項分別定有明文。次按主權利因時效
消滅者，其效力及於從權利，民法第146條定有明文。該條所謂
之從權利包括已屆期之利息在內。是債務人於時效完成時，一經
行使抗辯權，主權利因時效而消滅，從權利之時效，亦隨之消滅
。另違約金與原債權間，是否具有從屬性，而為從權利，應視當
事人之約定內容定之。經查，本件借款約定之借款期間自94年9
月20日起至99年9月20日止，雙方約定被告應按月平均攤還本息
，任何一宗債務不依約付息或費用時，依約定書第7條第1款，視
為全部到期。本件被告自95年1月20日起即未依約繳納本息，依
約定全部債務視為到期，原告已可行使借款返還請求權，惟其迄
至111年1月17日始聲請發支付命令，其借款本金請求權因罹於15
年時效而消滅。原告借款本金請求權既因罹於時效而消滅，其利
息請求權亦隨同消滅。又本件約定書第4條約定，係以逾期之日
數，按借款剩餘本金按原約定利息利率之10％或20％計算，顯係依
附於借款本金債權而生，則該違約金應屬該本金債權之從權利，
其請求權亦因借款本金債權之時效消滅，而隨之消滅。從而，原
告本於消費借貸契約請求被告給付新臺幣4萬6,707元及自95年1
月20日起至清償日止，按年利率13.13％計算之利息，及逾期6個
月以內者，按上開利率10％，逾期超過6個月者，按上開利率20％
計付之違約金，為無理由，應予駁回。
中　　華　　民　　國　　111 　年　　5 　　月　　26　　日
                  苗栗簡易庭  法　官　曾明玉
以上正本係照原本作成。
如不服本判決，應於判決送達後20日內，以判決違背法令為理由
，向本院提出上訴狀並表明上訴理由，及須按他造當事人之人數
附繕本。如委任律師提起上訴者，應一併繳納上訴審裁判費。
上訴理由應表明：
  一、原判決所違背之法令及其具體內容，
  二、依訴訟資料可認為原判決有違背法令之具體事實。
如未表明上訴理由者，應於上訴後20日內向本院提出上訴理由。
當事人如對本件訴訟內容有所疑義，得聲請閱卷。
中　　華　　民　　國　　111 　年　　5 　　月　　26　　日
                              書記官　林美黛